【裁判字號】    95,聲,162
【裁判日期】    950424
【裁判案由】    聲請具保
【裁判全文】
臺灣高等法院臺南分院刑事裁定           95年度聲字第162號
聲  請  人  甲○○
即  被  告
                    6號（
上列被告因民國95年度上訴字第102號殺人案件，聲請人聲請具
保停止羈押，本院裁定如下：
    主  文
聲請駁回。
    理  由
一、聲請意旨略以：被告甲○○於所犯殺人罪之案情皆已明朗，
    且並無掩飾，並無串證之虞，又被告並非主謀，自案發後收
    押迄今已久，據此具狀聲請賜准被告具保停止羈押，並限制
    住及出境云云。
二、惟查：
（一）按被告及得為輔佐人之人或辯護人，得隨時具保，向法院
      聲請停止羈押，刑事訴訟法第110條第1項分別定有明文。
（二）次按被告經法官訊問後，認為犯罪嫌疑重大，而所犯為死
      刑、無期徒刑或最輕本刑五年以上有期徒刑之罪者，非予
      羈押，顯難進行追訴、審判或執行者，得羈押之，刑事訴
      訟法第101條第1項第3款定有明文。而刑事被告經訊問後
      ，認有法定羈押原因，於必要時得羈押之，所謂必要與否
      或執行羈押後，有無繼續之必要，仍許法院斟酌訴訟進行
      程度及其他一切情事而為認定，除有刑事訴訟法第114 條
      各款所列情形之一不得駁回者外，准許與否，該管法院有
      自由裁量之權，衡非被告所得強求（最高法院29年抗字第
      57號、46年台抗字第6號、第21號判例意旨可資參照）。
      又按羈押之目的在於保全證據及刑事訴訟程序之進行。在
      形式要件上，被告依法須先經法官訊問，並應使用押票；
      在實質要件上，除被告犯罪嫌疑重大，有法定羈押原因外
      ，尚須「非予羈押，顯難進行追訴、審判或執行」者，亦
      即有羈押之必要性，法院始得為羈押之處分，此觀刑事訴
      訟法第101條、第102條之規定自明。所謂羈押之必要性，
      係由法院就具體個案，依職權審查是否有非予羈押顯難保
      全證據或難以進行訴訟程序者而言。再停止羈押與撤銷羈
      押有別。停止羈押，係指維持羈押處分效力，僅以具保、
      責付或限制住居之處分方法，代替羈押處分而停止羈押之
      執行。因其效力仍然存續，僅係無繼續執行羈押之必要而
      暫時停止執行。故如具有法定原因發生時，仍得再執行羈
      押。而撤銷羈押，係指羈押中之被告，因具有法定之原因
      ，而發生其羈押裁定及效力向將來失效之效果，使被告回
      復自由之方法。
（三）本件被告甲○○因涉犯殺人（原審認定共同傷害致死判處
      有期徒刑八年）之罪嫌，前經本院於95年1月20日訊問後
      ，認犯罪嫌疑重大，而有刑事訴訟法第101條第1項第3款
      情形，即所犯為最輕本刑為五年以上有期徒刑之罪，非予
      羈押，顯難進行審判，有羈押必要，而於95年1月20日執
      行羈押在案，有本院訊問筆錄及押票回證在卷可憑（詳本
      院上訴卷第39頁、第58頁）。足認被告犯罪嫌疑重大，所
      犯係最輕本刑五年以上有期徒刑之罪，其羈押之原因仍然
      存在。
（四）又查該案前經原審就被告所犯傷害致死部分，認其罪證明
      確，判處有期徒刑八年，有臺灣雲林地方法院94年度重訴
      字第5號刑事判決、高等法院被告前案紀錄表在卷可稽，
      足認被告犯罪嫌疑重大，被告於本案所犯之刑法第271條
      第1項殺人罪或刑法第277條第2項之傷害致死罪，均係最
      輕本刑五年以上有期徒刑之罪，嫌疑重大，為遂行後續刑
      事審判或執行，自仍有羈押之必要，又被告於本院審理時
      否認犯行，且有綽號「阿基」之成年共犯未到案，而本案
      係被告等多人糾眾毆打被害人王宏源當場致死，檢察官亦
      對被告提起上訴，應認有非予羈押，顯難進行審判或執行
      程序，而有羈押之必要。
三、抗告意旨猶執上詞，查本件並非以被告有勾串共犯之虞為羈
    押理由，本件羈押之原因及必要性仍然存在，所請具保停止
    羈押，自難准許，則聲請人以上開事由，聲請具保停止羈押
    ，即非有據。本院認被告原羈押原因，尚未消滅，並有羈押
    之必要，所請具保停止羈押，為無理由，應予駁回。
四、據上論結，爰依刑事訴訟法第二百二十條，裁定如主文。
中    華    民    國    95    年    4     月    24    日
                  刑事第二庭    審判長法  官  葉居正
                                      法  官  李文福
                                      法  官  吳森豐
以上正本證明與原本無異。
如不服本裁定，應於收受本裁定後五日內向本院提出抗告狀。
                                      書記官  李梅菊
中    華    民    國    95    年    4     月    24    日


司法院資訊處製作；財團法人民間司法改革基金會備份。
